# 长投问题咨询

提问人：学会计问会计 时间：2014-07-22 20:57:37
陈老师： 你好！A公司与B公司 2012 年共同出资设立C公司，注册资本 1000 万，A出资 600 万占股60%，B出资 400 万占股40%。
C成为A的唯一子公司。 2013 年 10 月A公司将其所持C公司20%股权以 200 万元转让与B，至此A占股40%，转为权益法核算，B占股60%。 2014 年收到C公司分红款 60 万，C公司总共分红 100 万，A公司按照之前持股比例60%分得 60 万。 A公司单户报表处理; 借：银行存款 200 万 贷：长期股权投资 200 万 问题1:2013年末是否编制合并报表？还是直接将1-10月利润表项目、现金流量表项目直接并入单户。合并层面长投、股权处置损益、期初未分配利润如何衔接？11-12月净资产的变化还需要按权益法计算调整单户长投吗? 问题2:2014年收到分红,由于是按照之前的60%分红，还是直接冲长期股权投资吗？
谢咯！

回答人：chenyiwei
1 、由于期末A已经没有子公司，因此期末无需编制合并资产负债表，但因为 2013 年 1 ～ 9 月期间仍然控制C，所以A在 2013 年度仍需编制合并利润表和合并现金流量表，将C公司 2013 年 1 ～ 9 月的利润表和现金流量表并入。但因为此时的合并报表不完整，因此上年末的合并资产负债表与本年末的单独资产负债表是不衔接的。 2 、因为剩余股权比例为 40 ％，一般理解应采用权益法核算，且成本法转为权益法时在个别报表层面需追溯调整，所以后续分回红利应按权益法的核算原则冲减长期股权投资账面价值。